Config:
  hfst:
    Gen: ../../../src/generator-dict-gt-norm.hfst
    Morph: ../../../src/analyser-dict-gt-norm.hfst
  xerox:
    Gen: ../../../src/generator-dict-gt-norm.xfst
    Morph: ../../../src/analyser-dict-gt-norm.xfst
    App: lookup

Tests:

  Noun - ruávást: # 1B d-k,  v-ˊv
    ruávást+N+Sg+Nom: ruávást
    ruávást+N+Sg+Gen: ruávást
    ruávást+N+Sg+Acc: ruávást
    ruávást+N+Sg+Ill: ruáˊvástân
    ruávást+N+Sg+Loc: ruáˊvástist
    ruávást+N+Sg+Com: ruáˊvástáin
    ruávást+N+Sg+Abe: ruáˊvásttáá
    ruávást+N+Ess: ruáˊvástin
    ruávást+N+Par: ruáˊvástid
    ruávást+N+Pl+Nom: ruáˊvásteh
    ruávást+N+Pl+Gen: ruáˊvástij
    ruávást+N+Pl+Acc: ruáˊvástijd
    ruávást+N+Pl+Ill: ruáˊvástáid
    ruávást+N+Pl+Loc: ruáˊvástijn
    ruávást+N+Pl+Com: ruáˊvástijguin
    ruávást+N+Pl+Abe: ruáˊvástijttáá

